臺灣桃園地方法院刑事判決　　　　　　　　　　　　　　　九十年度自字第九號
　　自　訴　人　丙○○
　　被　　　告　乙○○
右列被告因偽造有價證券等案件，經自訴人提起自訴，本院判決如左：
    主  文
乙○○無罪。
    理  由
一、自訴意旨略以：被告甲○○（另行審結）、乙○○為夫妻，二人於民國九十年四
    月六日，在自訴人丙○○桃園縣桃園市○○路二一八之三號五樓住處，以投資保
    力龍塑膠公司，需增資調現為名，由甲○○虛偽開具第一商業銀行古亭分行付款
    ，ＮＡ0000000，面額新台幣（下同）三十萬元，發票日為九十年六月五
    日之支票一張，乙○○在上開支票背面背書，再由甲○○書立切結書一份，向自
    訴人調借現金三十萬元，使自訴人誤信渠等能依約還款，而如數交付款項。詎自
    訴人嗣後向銀行查詢，始知該票據早在八十九年三月間，即已遭銀行拒絕往來，
    而被告等亦避不見面，自訴人始知受騙。因認被告甲○○、乙○○所為，涉有刑
    法第三百三十九條第一項之詐欺罪嫌；被告甲○○另涉有同法第二百零一條之偽
    造有價證券罪嫌，被告乙○○另涉有同法第二百十六條、第二百十條之行使偽造
    私文書罪嫌云云。
二、訊據被告乙○○堅決否認右揭犯行，辯稱：我不認識黃盛閔，也沒有向他借錢，
    我在八十六年就和甲○○離婚了，支票和切結書都不是我簽的名等語。
三、按犯罪事實應依證據認定之，無證據不得推定其犯罪事實，刑事訴訟法第一百五
    十四條訂有明文。經查，自訴意旨認被告乙○○涉有右揭詐欺、行使偽造私文書
    等罪嫌，無非係以自訴人之指訴、切結書、本件借款支票早經銀行拒絕往來，及
    甲○○事後並未還款等件，為其論據。然查，就本件借款情形，自訴人在本院先
    稱：借錢是甲○○和乙○○一起來的，夫妻兩個一起來的云云（本院九十年十一
    月二十三日筆錄），嗣被告甲○○到案，先稱：當天去（借錢）的人只有我，乙
    ○○在樓下等云云，旋又改稱：乙○○沒有去等語（本院九十年十一月二十三日
    、十二月二十六日筆錄），自訴人即改稱：乙○○沒有上來，她只有在樓下，是
    甲○○說乙○○也有借錢才告她云云（本院九十一年三月十三日筆錄），顯然二
    人所述乙○○參與借款情節，不僅先後不一，且互有出入，均難採信。再者，將
    本件支票及切結書上「乙○○」簽名，與被告甲○○、乙○○所書「乙○○」等
    字樣分別以肉眼核對結果，乙○○所書「邱」字右半部β形狀上大下小，「秀」
    字上半部即禾字收筆為一點而非一撇，「玲」字右半邊「王」字並無連筆，凡此
    均與支票及切結書上所留存之「乙○○」簽名有異，反係甲○○所書「乙○○」
    之字樣特徵，與本件支票、切結書上「乙○○」簽名較為相近；此與共同被告甲
    ○○自承：支票背面的名字都是我寫的，乙○○名字是我簽的等語相符（本院九
    十年十一月二十三日、十二月二十六日筆錄）。即自訴人嗣後在本院審理時，亦
    坦承：告乙○○是因為她在支票上背書，是不是乙○○簽的名我不知道，是問甲
    ○○的云云（本院九十一年三月十三日筆錄）。是被告邱女所辯不知情本件借款
    等語，應可採信。此外，復查無其他積極證據，足資認定被告乙○○有何自訴意
    旨所指之犯行。其犯行既屬不能證明，依上說明，自應為無罪之諭知。
四、被告甲○○另行審結。
據上論斷，應依刑事訴訟法第三百四十三條、第三百零一條第一項前段，判決如主文
。
中        華        民        國    九十一    年    三    月    廿七    日
                                  臺灣桃園地方法院刑事第五庭
                                      法  官     陳彥宏
右正本證明與原本無異
如不服本判決書應於送達後十日內向本院提出上訴狀
                                      書記官     翁其良
中        華        民        國    九十一    年    三    月    二十七  日
